【裁判字號】    92,訴緝,3
【裁判日期】    920827
【裁判案由】    違反懲治走私條例
【裁判全文】
臺灣澎湖地方法院刑事判決                            九十二年度訴緝字第三號
    公  訴  人  臺灣澎湖地方法院檢察署檢察官
    被      告  甲○○
右列被告因違反懲治走私條例案件，經檢察官提起公訴（八十八年度偵字第四０二號
），本院判決如左：
    主  文
甲○○共同運送私運管制物品進口逾公告數額之走私物品，累犯，處有期徒刑陸月，
如易科罰金，以參佰元折算壹日。
    事  實
甲○○於民國八十四年間，曾因妨害公務罪，經台灣高雄地方法院判處有期徒刑六月
確定，於八十六年十一月廿六日執行完畢，仍不知悔改，復於八十八年間，在高雄市
前鎮漁港某地，與黃建文（同案被告之一，本院已先行判處罪刑確定）合資，向不詳
姓名年籍、綽號「阿明」之成年男子，洽購中國大陸所產製之豬腸共三千一百十七．
五公斤，明知該豬腸係綽號「阿明」者中國大陸地區一次私運進入澎湖，且完稅價格
總額已過新臺幣（下同）十萬元，重量逾一千公斤，仍與黃建文、周元山、蔡文現、
黃靖昌、顏再全（均為同案被告，本院先前已判處黃建文有期徒刑六月，餘被告各處
有期徒刑四月。均緩刑貳年確定）共同基於運送前揭管制進口之走私物品之犯意聯絡
，由黃建文提供車號ＶＡ－Ｏ九二號大貨車作為運送走私物品之工具，並委其姪子黃
靖昌，從高雄運送上述車輛至澎湖縣馬公市，甲○○則於八十八年七月二十日中午十
二時三十分許，至澎湖縣西嶼鄉大池村大池角三四之八號顏再全之住處，由顏再全帶
路，二人前往西嶼鄉大池水庫海岸旁勘察運送走私物品之地形。同日下午七時至九時
許，甲○○則與周元山、蔡文現、黃靖昌，分別駕駛上述車號ＶＡ－○九二號大貨車
及張清池（經同署不起訴處分）所有車號ＬＦ－一六一○號小貨車，自馬公市前往前
揭大池水庫海岸，共同搬運事先已被私運上岸放置之大陸豬腸後運離現場。嗣於同月
二十一日上午零時四十分許，甲○○駕駛車號ＬＦ－一六一○號小貨車夥同周元山共
同運送走私豬腸六百九十七公斤，欲自大池水庫返回馬公市時，於澎湖縣跨海大橋北
側附近為警查獲，警方再依據甲○○、周元山二人之供述，循線於同日上午六時五十
分許在馬公市澎湖旅社二一八號房內查獲蔡文現、黃靖昌二人，再於當日上午九時許
前往馬公市鐵線里鳳鳴電台前廢棄冷凍廠扣得蔡文現與黃靖昌運送走私物品所使用之
車號ＶＡ－○九二號大貨車及走私豬腸六十四包 (重一千三百零一公斤），復於同日
上午十時三十分許前往馬公市○○○街五號豐德冷凍廠二一Ｏ室內，扣得走私豬腸二
十八箱(重一千一百十九點五公斤)。案經澎湖縣警察局白沙分局報由臺灣澎湖地方法
院檢察署檢察官偵查起訴，甲○○於審理中逃亡，經本院發佈通緝，迄九十二年八月
十三日到案審理。
    理  由
一、右揭犯罪事實，業據被告坦承不諱，核與共同被告周元山、蔡文現、黃靖昌於警
    、偵訊中之供證情節相符，被告亦坦認系爭豬腸係源自中國大陸被人私運進入澎
    湖之事實，復自承本人從事動物內臟買賣多年，對於各地動物內臟之來源及價格
    ，自應甚為熟悉，其主觀上對所運送標的之來源，亦有明確認識無訛。此外本件
    復有貨車二輛、豬腸共三千一百十七點五公斤扣案可資佐證，而本案所扣得豬腸
    之重量已達一千公斤以上，完稅價格為新台幣十四萬一千六百九十五元，超過十
    萬元，有財政部高雄關稅局八十八年十二月一日關緝字第八八一六一一二二號函
    附卷可查，該批豬腸係源自大陸地區之管制進口物品甚明。本件事證明確，被告
    甲○○犯行自堪認定。
二、按匪偽物品（匪偽生產、製造、加工等之物品）為管制進口物品；自淪陷區（即
    大陸地區）私運物品進入本國自由地區（即台灣地區），其所私運之物品，以管
    制物品論，除屬於甲項及乙項之物品不限數額外，其餘以私運一項或數項，其總
    額由海關比照緝獲時之完稅價格計算，超過新台幣十萬元或重量達一千公斤者，
    以管制進出口物品論。此為懲治走私條例第二條第四項、行政院七十九年三月三
    十日懲治走私條例公告管制物品項目及其數額丙項第四款及丁項所明定。又懲治
    走私條例所規定之「運送」，係指運搬輸送而言，應以起運為其著手，以運離現
    場為其既遂，故一有運搬輸送之行為犯罪即已成立，不以運達目的地為必要，且
    其運送，不以運送他人所有或持有之走私物品限，即為自己運送者，亦包括在內
    ，故不論運送人係為他人運送或為自己運送，均應成立運送走私物品罪。核被告
    甲○○所為，係犯修正前懲治走私條例第三條第一項運送管制進口之走私物品罪
    。被告與黃建文、周元山、蔡文現、黃靖昌、顏再全間，有犯意之聯絡及行為之
    分擔，為共同正犯。被告行為後，懲治走私條例第三條第一項於九十一年六月二
    十八日修正公布，比較修正前後規定（按：新法所科或併科罰金刑度加重），自
    應適用較有利於被告之修正前規定。至「管制物品項目及其數額」雖經行政院於
    九十年十一月二十九日修正公布，丙項第四款及丁項均一併刪除，惟此部分之刪
    除屬事實變更，並非法律變更，無刑法第二條之適用，附此敘明。被告甲○○於
    八十四年間，曾因妨害公務罪，經台灣高雄地方法院判處有期徒刑六月確定，於
    八十六年十一月廿六日執行完畢，有臺灣高等法院被告全國前案紀錄表一紙附卷
    足憑，五年內再犯本件，應依累犯規定加重其刑。審酌被告甲○○因一時貪圖私
    利，致罹本件犯行，所運送物品僅係動物內臟，價額非鉅，況該畜產品已因法令
    修正，不再列入管制進口物品範圍，被告到案後坦認犯罪等一切情狀（同案被告
    黃建文否認犯行，犯後態度不佳，且本院先前判決時尚無管制物品項目及其數額
    丙項第四款及丁項刪除之背景，兩相比較，被告甲○○犯罪情節雖不輕於同案被
    告黃建文，被告甲○○雖係累犯，本院認無必要再量處高於黃建文刑度之必要）
    ，爰量處如主文示之刑，且刑法第四十一條於本件行為後已修正規定及條次（為
    四十一條第一項前段），且對被告有利，爰據以諭知易科罰金折算標準。扣案之
    豬腸三千一百十七點五公斤業經澎湖縣家畜疾病防治所完成銷燬而不存在，有該
    所八十八年九月九日澎縣畜防字第一二七九號函附卷可參，自無庸為沒收之諭知
    ，併此敘明。
據上論斷，應依刑事訴訟法第二百九十九條第一項前段，修正前懲治走私條例第三條
第一項、第十一條，刑法第二條第一項但書、第二十八條、四十一條第一項前段、第
四十七條，罰金罰鍰提高標準條例第二條，判決如主文。
本案經檢察官莊俊仁到庭執行職務。
中      華      民      國    九十二    年      八      月    二十七    日
                              臺 灣 澎 湖 地 方 法 院 刑 事 庭
                                    法    官  洪     兆     隆
右正本證明與原本無異。
如不服本判決，應於判決送達後十日內，向本院提出上訴狀（須附繕本）。
中      華      民      國    九十二    年      八      月    二十七    日
                                    書 記 官  呂     黎     明
判決所引法條：
懲治走私條例第三條第一項：
運送、銷售或藏匿前條第一項之走私物品者，處五年以下有期徒刑、拘役或科或併科
新臺幣九萬元以下罰金。


司法院資訊處製作；財團法人民間司法改革基金會備份。
